---
title: "DataTable "
author: "Michał Burdukiewicz"
date: "3 grudnia 2018"
output: ioslides_presentation
---

```{r setup, include=FALSE}
knitr::opts_chunk$set(echo = TRUE)
library(dplyr)
```

## Tabela

```{r}
ToothGrowth
```

## Tabela

```{r}
knitr::kable(ToothGrowth)
```

## DataTable

Nie mylić z data.table

```{r}
DT::datatable(ToothGrowth, 
              options = list(pageLength = 5))
```

## dom

Order in the document (DOM)

```{r}
DT::datatable(ToothGrowth, 
              options = list(pageLength = 5, dom = "rtip"))
```

## dom

Information summary

```{r}
DT::datatable(ToothGrowth, 
              options = list(pageLength = 5, dom = "i"))
```

## dom

Information summary

```{r}
DT::datatable(ToothGrowth, 
              options = list(pageLength = 5, dom = "p"))
```

## dom

Elementy można łączyć.

```{r}
DT::datatable(ToothGrowth, 
              options = list(pageLength = 5, dom = "ip"))
```


## dom

Elementy można łączyć (table-information-pagination).

```{r}
DT::datatable(ToothGrowth, 
              options = list(pageLength = 5, dom = "tip"))
```

## Extensions

```{r}
DT::datatable(ToothGrowth, extensions = "Buttons",
              options = list(pageLength = 5, dom = "Btip"))
```

## Extensions

```{r}
DT::datatable(ToothGrowth, extensions = "Buttons",
              options = list(pageLength = 5, dom = "Btip",
                             buttons = c("excel", "print")))
```

## Filtrowanie

```{r}
DT::datatable(ToothGrowth, filter = "top",
              options = list(pageLength = 5))
```

## Formatowanie

```{r}
library(DT)
datatable(ToothGrowth) %>% formatStyle(
  "supp", backgroundColor = styleEqual(c("VC", "OJ"), 
                                       c("yellow", "pink")))
```

## Wybieranie wierszy

dtx <- renderDataTable(datatable(..., server = TRUE)) umożliwia wykorzystywanie input[["dtx_rows_selected"]]

## Alternatywa

https://github.com/jrowen/rhandsontable


